# 请问'存在手续费的专门借款费用'存在资本化和费用化时'对应的利息调整要怎么处理

提问人：南爱顺 时间：2014-05-06 08:40:50
利息调整计算时都采用摊余成本和实际利率法计算'这个不会和借款费用的处理准则冲突吗？如果利息调整也像应付利息那样资本化和费用化'分配的标准是什么
<来自中国会计视野网安卓客户端>

回答人：chenyiwei
借款费用准则所讨论的借款费用，是指企业因借款而发生的利息及其他相关成本，其中包括借款利息、折价或者溢价的摊销、辅助费用以及因外币借款而发生的汇兑差额等。也就是说，此处的借款费用是按照实际利率法计算的借款费用，包括溢价或折价、初始直接费用等因素所导致的“利息调整”在借款存续期间的摊销金额，而不仅仅是按照票面本金和票面利率计算的应付利息。所以不存在你说的与借款费用准则冲突的问题。
另外需要注意：借款费用准则正文第十条规定“专门借款发生的辅助费用，在所购建或者生产的符合资本化条件的资产达到预定可使用或者可销售状态之前发生的，应当在发生时根据其发生额予以资本化，计入符合资本化条件的资产的成本；在所购建或者生产的符合资本化条件的资产达到预定可使用或者可销售状态之后发生的，应当在发生时根据其发生额确认为费用，计入当期损益。一般借款发生的辅助费用，应当在发生时根据其发生额确认为费用，计入当期损益。”但后来在准则应用指南中对其进行了修正，即“上述资本化或计入当期损益的辅助费用的发生额，是指根据《企业会计准则第 22 号――金融工具确认和计量》，按照实际利率法所确定的金融负债交易费用对每期利息费用的调整额。借款实际利率与合同利率差异较小的，也可以采用合同利率计算确定利息费用。一般借款发生的辅助费用，也应当按照上述原则确定其发生额并进行处理。”从而消除了不同准则之间的冲突。